臺灣高等法院刑事判決　　　　　　　　94年度上訴字第2517號
上　訴　人　臺灣宜蘭地方法院檢察署檢察官
被　　　告　甲○○
上列上訴人，因被告違反毒品危害防制條例案件，不服臺灣宜蘭
地方法院94年度訴字第210號，中華民國94年6月29日第一審判決
（起訴案號：臺灣宜蘭地方法院檢察署94年度毒偵字第470號、及
移送本院併辦之同署94年度毒偵字第676號、第1047號），提起上
訴，本院判決如下：
    主  文
原判決關於連續施用第一級毒品部分及定執行刑部分均撤銷。
甲○○連續施用第一級毒品，處有期徒刑壹年。
    事  實
一、甲○○前因施用毒品案件，依臺灣宜蘭地方法院裁定送觀察
    、勒戒後，認無繼續施用毒品之傾向，於民國（下同）92年
    3月11日執行完畢，業經台灣宜蘭地方法院檢察署檢察官於
    92 年3月11日以92年度毒偵字第180號不起訴處分確定。仍
    不知戒除毒癮，復基於連續施用第一級毒品海洛因之概括犯
    意，於94 年3月19日上午2時起，至94年8月4日凌晨零時50
    分許，為下列犯行：
（一）先後於94年3月19日上午2時及94年5月中旬某日，在宜蘭
      市○○路某友人住處，以針筒注射之方式，連續施用第一
      級毒品海洛因2次。又基於施用第二級毒品安非他命之犯
      意，於94年3月19日上午2時，在同上處所，以安非他命置
      入吸食器內燃燒後吸食煙霧之方式，施用第二級毒品安非
      他命1次（施用第二級毒品部分未上訴而確定）。嗣經警
      於94年3月20日上午4時30分許採取其尿液送驗而查獲。
（二）次於94年5月23日上午11時50許，為警採尿前回溯24小時
      內之某時，在不詳地點，施用第一級毒品海洛因一次，嗣
      於94年5月23日上午11時50許，經宜蘭縣警察局宜蘭分局
      派員採集其尿液送驗，呈鴉片類嗎啡類反應，始悉上情。
（三）又於94年8月4日凌晨零時50分許為警集尿液前回溯24小時
      內之某時，在不詳地點，施用第一級毒品海洛因一次，嗣
      於被告又於94年8月4日凌晨零時50分許，經宜蘭縣警察局
      宜蘭分局派員採集其尿液送驗，呈鴉片類嗎啡類反應，始
      知上情。
二、案經宜蘭縣警察局分局報請台灣宜蘭地方法院檢察署檢察官
    偵查起訴及同署檢察官移送本院併辦。
    理  由
一、本件上訴人即被告甲○○經本院合法傳喚，而無正當理由不
    到庭，惟查：
（一）被告甲○○對於上揭事實欄一（一）犯行，於原審審理時
      迭次坦承不諱（見原審卷第16頁、第24頁），且被告於94
      年3月20日上午4時30分經警採尿送驗結果，呈嗎啡、安非
      他命陽性反應，有慈濟大學濫用藥物檢驗中心檢驗總表及
      嫌犯尿液送驗姓名編號對照表各1紙附卷可稽（見偵字第
      470號第3頁、第4頁）。被告前因施用毒品案件，依原審
      裁定送觀察、勒戒後，認無繼續施用毒品之傾向，於92年
      3月11日執行完畢，業經台灣宜蘭地方法院檢察署檢察官
      於92年3月11日以92年度毒偵字第180號不起訴處分確定，
      有本院被告前案紀錄表在卷可稽。事證明確，被告犯行應
      堪認定。
（二）又被告對於上揭事實欄一（二）犯行，業據被告於警詢時
      自白不諱（見偵字第676號卷第1頁至第3頁），而被告經
      警採集尿液送驗結果，亦呈第一級毒品鴉片類嗎啡反應，
      此有宜蘭縣警察局宜蘭分局偵辦毒品案件嫌犯之尿液送驗
      編號、姓名對照表、慈濟大學濫用藥物檢驗中心所出具之
      檢驗報告各一份在卷可按（見偵字第676號卷第4頁、第5
      頁），是被告施用第一級毒品海洛因之犯行，堪予認定。
（三）另被告甲○○對於上揭事實欄一（三）犯行，業據被告於
      警詢時自白不諱（見偵字第1047號卷第1頁至第2頁），而
      被告經警採集尿液送驗結果，亦呈第一級毒品鴉片類嗎啡
      反應，此有宜蘭縣警察局宜蘭分局偵辦毒品案件嫌犯之尿
      液送驗編號、姓名對照表、慈濟大學濫用藥物檢驗中心所
      出具之檢驗報告各一份在卷可按（見偵字第676號卷第3頁
      、第4頁），是被告施用第一級毒品海洛因之犯行，堪予
      認定。
（四）綜上所述，被告甲○○連續施用第一級毒品海洛因之犯行
      ，事證明確，洵堪認定，依法應予論科。
二、論罪部分：
（一）按觀察、勒戒執行完畢釋放後，5年內再犯毒品危害防制
      條例第10條之罪者，檢察官應依法追訴，毒品危害防制條
      例第23條第2項定有明文。被告於92年3月11日觀察勒戒執
      行完畢後5年內之94年3月19日開始再犯本件施用毒品之罪
      ，核其所為，係犯毒品危害防制條例第10條第1項施用第
      一級毒品及同條第2項施用第二級毒品之罪（第二級毒品
      部分未上訴而確定）。其施用毒品前持有毒品之低度行為
      ，為施用毒品之高度行為所吸收，不另論罪。
（二）公訴人雖僅就起訴書所載「94年3月19日回溯24小時及回
      溯96小時施用第一級毒品海洛因及第二級毒品安非他命」
      之犯行提起公訴，惟被告於94年5月中旬施用第一級毒品
      海洛因部分，與起訴部分具有連續犯之關係，為裁判上一
      罪，為起訴效力所及，本院自應併予審判，附此敘明。
（三）另臺灣宜蘭法院檢察署檢察官以94年度毒偵字第676號移
      送本院併辦被告另連續施用第一級毒品犯行部分（即事實
      欄一（二）部分），及臺灣宜蘭法院檢察署檢察官以94年
      度毒偵字第1047號移送本院併辦被告另連續施用第一級毒
      品犯行部分（即事實欄一（三）部分），雖未據起訴，然
      此與前開已起訴事實欄一（一）部分，有連續犯之裁判上
      一罪關係，本院自應併予審究，併予敘明。
（四）被告先後多次為施用第一級毒品海洛因之犯行，時間緊接
      ，犯罪構成要件相同，顯係基於概括犯意而為之，為連續
      犯，應依刑法第56條之規定論以一罪，並加重其刑。
三、原審以被告甲○○犯罪事實欄一（一）連續施用第一級毒品
    海洛因部分，以罪證明確而予論罪科科，原非無見。惟就犯
    罪事實欄一（二）、（三）連續施用第一級毒品海洛因之移
    送本院併辦部分，係連續犯之裁判上一罪關係，本為起訴效
    力所及，原審未及審理，容有未洽。公訴人執此部分上訴為
    有理由，自應由本院就施用第一級毒品部分暨執行刑部分予
    以撤銷改判。爰審酌被告時值年輕，不知珍惜時光經營人生
    願景，前已因施用毒品，獲得不起訴處分之寬典，仍不能戒
    除毒癮，一再漠視法令禁制而犯本罪，惟其施用毒品所生危
    害，實以自戕身心健康為主，對於他人生命、身體、財產等
    法益，尚無明顯而重大之實害，暨其施用毒品之次數、犯罪
    後坦承犯行之態度等一切情狀，量處如主文第二項所示之刑
    ，以示懲儆。
四、另被告經合法傳喚無正當理由不到庭，爰不待其陳述逕行判
    決，併予敘明。
據上論斷，應依刑事訴訟法第369條第1項前段、第364條、第299
條第1項前段、第371條，毒品危害防制條例第10條第1項，刑法
第11條、第56條，決如主文。
本案經檢察官周志榮到庭執行職務。
中　　華　　民　　國　　94　　年　　12　　月　　13　　日
　　　　　　　　　刑事第七庭  審判長法　官 蔡 秀 雄
　　　　　　　　　　　　　　　　　  法　官 周 煙 平
　　　　　　　　　　　　　　　　　  法　官 蔡 光 治
以上正本證明與原本無異。
如不服本判決，應於收受送達後十日內向本院提出上訴書狀，其
未敘述上訴之理由者並得於提起上訴後十日內向本院補提理由書
（均須按他造當事人之人數附繕本）。
                                    書記官 陳 韋 杉
中　　華　　民　　國　　94　　年　　12　　月　　15　　日
附錄：本案論罪科刑法條全文
毒品危害防制條例第10條：
施用第一級毒品者，處6月以上5年以下有期徒刑。
施用第二級毒品者，處3年以下有期徒刑。
